【裁判字號】    92,重訴,219
【裁判日期】    920702
【裁判案由】    損害賠償
【裁判全文】
臺灣士林地方法院民事判決  九十二年度重訴字第二一九號
    原      告  甲○○
    被      告  乙○○
右當事人間請求侵權行為損害賠償事件，本院判決如左：
    主      文
被告應給付原告新台幣伍萬元，及自九十一年十二月二十四日起至清償日止，按週年
利率百分之五計算之利息。
原告其餘之訴駁回。
訴訟費用由被告負擔五分之一，餘由原告負擔。
    事      實
甲、原告方面：
一、聲明：被告應給付原告新台幣六百萬元，及自起訴狀繕本送達翌日起至清償日止
    ，按週年利率百分之五計算之利息。
二、陳述：
  (一)被告於民國九十一年一月十五日下午四時十五分許，在台北縣淡水鎮○○路一五
    一號即淡江大學警衛室內，因不滿原告催討欠款（在公告欄張貼快點還錢字樣）
    ，竟基於傷害之故意，以拳頭毆打原告頭部，致原告左側頭部受有挫傷，業經檢
    察官提起公訴，由鈞院以九十一年度易字第八一六號傷害案件審理，法官有當庭
    勘驗案發當時現場光碟片，檢察官也在場，可以證明被告確實是在近距離打傷原
    告。
  (二)按原告頭部挫傷，致產生左眼酸澀無力，視覺模糊，並左側頭部腫痛，迄今無法
    根治，影響爾後殘年之生活，莫此為甚。
  (三)依民法第一百八十四條規定因故意或過失不法侵害他人之權利者，負損害賠償責
    任。又同法第一百九十五條規定不法侵害他人之身體、健康，被害人雖非財產上
    之損害，亦得請求賠償相當之金額。為此原告求償非財產上之損害六百萬元。
三、證據：提出診斷證明書影本三件。
乙、被告方面：
一、聲明：駁回原告之訴。
二、陳述：被告揮拳三次，但均未打到原告，無須賠償。
    理      由
一、原告主張被告於九十一年一月十五日下午四時十五分許，在台北縣淡水鎮○○路
    一五一號即淡江大學警衛室內，因不滿原告催討欠款，竟基於傷害之故意，以拳
    頭毆打原告頭部，致原告左側頭部受有挫傷，爰提起本訴。被告則以伊有揮拳三
    次，但均未打到原告，無須賠償云云置辯。
二、原告主張之事實，業據提出診斷證明書影本三件為證，復經本院調取上開刑事卷
    宗，原告於案發當日之就情診形，業據證人即負責診斷之公祥醫院外科醫師張安
    雄於偵查中結證稱：「病人（原告）主述左側頭部外傷，說他被打，有頭痛、頭
    暈，也要求照Ｘ光片，但我看頭部並無明顯外傷，也有觸診，是有輕微腫，但也
    不明顯，且並沒有泛紅。如果被打之後，要一、二小時之後才看得出來紅腫，而
    本件即使有紅腫也不明顯，是病人說壓住受傷部分會痛，才開診斷證明」等語（
    見偵查卷第八二頁），及案發現場之錄影磁片經刑案審理時，法官當庭勘驗結果
    ：畫面右方是警衛室大門，左方是值班櫃檯，上方出面一名警衛（被告），自門
    外往內走向值班櫃檯，與值班警衛（原告）交談，嗣右手往前三次揮打在櫃檯內
    之警衛頭部，最後其左手落於櫃檯上，櫃檯內之警衛有出手抵抗，後來雙方抱頭
    ，隨即起立，右方警衛隨即往門口移動，兩人仍舊有交談，製有勘驗筆錄供參（
    見刑事卷第一一五頁），綜上證據顯示，堪認被告之揮拳動作，有揮擊到原告之
    左側頭部，原告左側頭部所受之外傷、挫傷，應係被告接續揮拳所致。又本院刑
    事庭法官亦認定被告確有出拳打傷原告之事實，而判處被告拘役參拾日（已執行
    完畢），有本院九十一年度易字第八一六號刑事判決附卷可稽，堪信原告主張之
    事實為實在。是被告辯稱伊揮拳未打到原告云云，非可採信。
三、按不法侵害他人之身體、健康，被害人雖非財產上之損害，亦得請求賠償相當之
    金額，民法第一百九十五條第一項前段定有明文。被告不法侵害原告之身體、健
    康，既經認定，原告請求被告賠償精神慰撫金，於法即屬有據。本院審酌原告左
    側頭部受有挫傷，經醫師診斷為輕微紅腫，其所受精神痛苦當屬輕微。至原告另
    主張因頭部挫傷，致產生左眼酸澀無力，視覺模糊，並左側頭部腫痛，迄今無法
    根治等事實，但未舉證以實其說，非可採信。而兩造均為淡江大學之警衛，被告
    每月薪資三萬多元，已被法院扣薪三分之一，所餘尚需扶養父母，及另積欠原告
    債務未還等情形，認原告請求精神慰撫金六百萬元，委屬過高，應核減為五萬元
    ，方稱允適。
四、從而原告依據侵權行為之法律關係，請求被告給付五萬元，及自起訴狀繕本送達
    翌日即九十一年十一月二十四日起至清償日止，按週年利率百分之五計算之法定
    遲延利息，即屬正當，應予准許；逾此部分之請求為無理由，則予駁回。
五、據上論結，本件原告之訴為一部有理由，一部無理由，依民事訴訟法第七十九條
    但書判決如主文。
中      華      民      國    九十二    年      七      月      二      日
                                        臺灣士林地方法院民事第二庭
~B法      官  周明鴻
右為正本係照原本作成。
如對本判決上訴須於判決送達後廿日內向本院提出上訴狀。
中      華      民      國    九十二    年      七      月      三      日
~B法院書記官  林義傑


司法院資訊處製作；財團法人民間司法改革基金會備份。
